# 关于未弥补亏损补确认递延所得税资产问题

提问人：singledyb 时间：2017-07-12 19:17:08
比如 15 年末有大额未弥补亏损，站在当时的时点判断，未来五年内没有足够的应纳税所得额，没有确认递延所得税资产。 16 年行业出台新政， 16 年底预计未来四年能产生足够的应纳税所得额弥补 15 年的亏损，此时想在 16 年报表里确认 15 年未弥补亏损的递延所得税资产，并将所得税费用计入 16 年当年的损益(不走前期差错更正)，想问这样的操作能否得到准则或政策的支持？

回答人：chenyiwei
如果确有证据表明 2015 年末不确认递延所得税资产的做法符合 2015 年底基于当时可获得的信息对未来盈利前景的判断， 2016 年内该判断的变化完全是由于 2016 年内新出现且事先无法合理预见到的事项（如此处提到的国家政策变化）所导致，则你的理解合理，由确认递延所得税资产导致的损益影响应调整 2016 年度的所得税费用，而不是作为前期差错追溯到以前年度。

提问人：singledyb 时间：2017-07-12 20:21:04
陈版，也就是说补确认递延可以有两种情况，一种是应确认而忘了确认，这种情况要做前期差错更正，另一种就是我说的，基于新的事实和情况在当年度确认，是这样吗？这块有无准则或解释相关的规定？还是说更多的是一种职业判断？不知道陈版有没有碰到过类似的案例，因为从事务所角度，确认资产他们会很谨慎，如果只是基于对准则的理解所做的职业判断，他们多半不会认同企业的做法

回答人：chenyiwei
可以这样理解。关于会计估计变更和前期差错的区分，请参考证监会会计部《上市公司执行企业会计准则监管问题解答（ 2013 年第 1期，总第 8 期）》（会计部函[2013]232号）的第 1 问。